# 联营企业发行永续债及回购股份

提问人：jiuzhou010 时间：2022-04-18 20:37:12
陈老师，想咨询一下，长期股权投资的联营企业，被投资单位本期发行了永续债（计入权益），回购了股份用于减少注册资本，目前回购的全计入了库存股，那我账面的长投是否需要按持股比例调整？

回答人：chenyiwei
1 、权益法核算的口径是被投资企业的“归属母公司普通股股东的净利润”、“归属母公司普通股股东的净资产”，因此被投资企业发行计入权益的永续债，不会改变归属普通股股东的净资产，因此在发行时点，权益法下的长投成本不需要调整。后续在权益法下计算投资收益时，应扣除归属于永续债持有人的已宣告利息（如果为非累积永续债）或者本期应计利息（如果为累积永续债）。
2 、联营企业回购股份，会导致本企业持有被投资企业的权益发生变化，应按照《企业会计准则第 2 号——长期股权投资（ 2014 年修订）》第十一条规定，确认在被投资企业的“其他权益变动”中所享有的份额，并调整资本公积（其他资本公积）。